臺灣臺南地方法院刑事判決　　　　　　　 94年度訴字第765號
公　訴　人　臺灣臺南地方法院檢察署檢察官
被　　　告　丁○○
選任辯護人　查名邦　律　師
　　　　　　江大寧　律　師
被　　　告　乙○○
選任辯護人　林永發　律　師
被　　　告　戊○○
選任辯護人　邱佩芳　律　師
　　　　　　賴玉山　律　師
　　　　　　楊瀚濤　律　師
上列被告等因偽造有價證券案件，經檢察官提起公訴（九十四年
度偵字第六八一一號）及移送併辦（九十四年度偵字第七八二六
號），本院判決如下：
    主  文
丁○○、乙○○、戊○○共同意圖供行使之用，而偽造有價證券
，丁○○處有期徒刑肆年，乙○○、戊○○各處有期徒刑參年陸
月。
扣案鋅版（PS版）陸拾片、未切割之偽造百元大陸人民幣成品肆
百零貳大張、人民幣百元真鈔壹張、偽造百元人民幣成品參張、
偽造百元人民幣半成品伍張、偽造百元人民幣半成品捌拾陸萬肆
仟張、四色印刷機、微電腦自動裁紙機、鋅版校正機、打包機、
水車各壹臺、油墨伍拾捌罐、驗鈔用紫外線燈壹支、偽造百元大
陸人民幣瑕疵品壹箱均沒收
    事  實
一、丁○○從事印刷機器仲介買賣多年，亦會維修印刷機器，於
    民國九十三年十一月十八日至二十日間至大陸時，受綽號「
    李董」之不詳姓名成年男子利誘，竟生意圖供行使之用之犯
    意，決意在臺灣地區偽造大陸人民幣，再運往大陸地區販賣
    謀利。丁○○並與「李董」協議如偽造人民幣成功，則每張
    面額一百元之偽造人民幣，得以人民幣三至四元之價格回售
    與「李董」。丁○○回國後，於同年十二月底、九十四年初
    與丙○○（本案另行審理）、乙○○（綽號「三刀」）、戊○○（約自九十四年三月中旬起）等人共同基於意圖供行使
    之用之犯意聯絡，由丙○○負責開車載運偽造有價證券之相
    關機器、紙張或接送乙○○。乙○○、戊○○則負責實際印
    製偽造人民幣，印製酬勞為每日新臺幣二千元。丁○○並許
    丙○○、乙○○、戊○○三人於偽造人民幣成功賣出後，可
    以「吃紅」（即以不等比例朋分出賣偽造人民幣之所得財物
    ）。渠等分工方式為：丁○○先於九十三年十二月間，購入
    中古四色印刷機置於彰化縣廠房維修，再與丙○○於同年十
    二月底，共同向不知情之「李」姓仲介商購買紙鈔專用紙張
    約六至八噸，「李」姓仲介商於九十四年二月初交貨，雙方
    約在國道一號高速公路彰化交流道會合，再由丙○○載丁○○共同引領送貨司機至彰化縣線西鄉德興村二十一號丙○○
    外祖父母之工廠藏放前揭紙張，繼再向綽號「阿平」之男子
    訂購偽造百元人民幣用之鋅版（PS版）。另於九十四年初起
    及同年三月中旬起，丁○○再依序分別找對印刷具有專門技
    能之乙○○、戊○○二人，負責印製人民幣之工作，其中乙○○於九十四一月至三月間，先多次北上彰化縣工廠調整機
    器用色檢視鋅版瑕疵、試印人民幣。嗣於同年三月初，丁○○在臺南縣永康市○○○路三六五巷十號左邊，發現有合適
    之廠房出租，乃指示丙○○打電話向不知情之房東謝宗慶承
    租坐落臺南縣永康市○○段第八五０地號、第八五０之二地
    號等土地上搭建之廠房。俟同年三月中旬丙○○租好前揭廠
    房後，即與丁○○共同自行或僱用大型拖板車，陸續將前揭
    置於彰化縣之印刷機、電腦裁紙機、打包機、PS版、紙張、
    油墨等印製百元人民幣之機具設備、原料運入前述臺南縣永
    康市之廠房，再由丁○○、乙○○、戊○○三人著手印製百
    元人民幣。嗣於九十四年四月十九日二十三時三十分許，為
    檢警機關至前揭臺南縣永康市廠房當場查獲丁○○、乙○○
    及戊○○偽造人民幣犯行，並扣得偽造百元人民幣之鋅版（
    PS版）六十片、尚未切割之偽造百元人民幣成品四百零二大
    張（每大張印有二十七小張百元券，共計一百零八萬五千四
    百元）、人民幣百元真鈔一張、偽造百元人民幣成品三張、
    偽造百元人民幣半成品五張、偽造百元人民幣半成品約八千
    六百餘萬元（四個棧板）、及用於印製之四色印刷機、微電
    腦自動裁紙機、鋅版校正機、打包機、水車各一臺、油墨五
    十八罐、驗鈔用紫外線燈一支、偽造百元人民幣瑕疵品一箱
    等物。
    理  由
壹、本院得心證之理由：
一、被告三人就如何於上揭時地，共同謀議並分工偽造大陸人民
    幣等事實，於警訊、偵查及本院審理時均坦白承認，有各該
    筆錄在卷可參。其中戊○○就以查扣之四色印刷機用以印製
    大陸人民幣、微電腦自動裁紙機用來裁切紙張及預備在人民
    幣印妥之時用來裁切之用、鋅版校正機用以在印製過程中修
    版之用、打包機用在偽鈔裁切之後裝箱打包之用、水車將水
    汲取供印刷機之用、鋅板六十張用以印製偽造大陸人民幣之
    用、油墨五十八罐用以調色供印製偽造人民幣之用、紫外線
    燈一支用來檢驗真鈔有何防偽措施，供印製偽鈔時參考、百
    元人民幣真鈔壹張係供印製偽造大陸人民幣時參考之用，其
    間並與乙○○印製，成品約有四０二大張，每一大張有二七
    小張，所以共計有一萬零八五四張百元大陸人民幣，並有另
    三張先行印製完成，出供參考之用等情，於九十四年四月二
    十日於法務部調查局臺南調查站時，自白在卷。並有如附表
    所示供偽造大陸人民幣之器械、原料及印製完成、未完成之
    大陸人民幣在卷供參。另被告三人在共謀及偽造大陸人民幣
    期間相互聯絡、討論印製細節等情，亦有丁○○通訊監察譯
    文（偵卷九十四年警聲搜字第三四六號第五至十八頁）、丙○○通訊監察譯文（提示偵卷九十四年警聲搜字第三四六號
    第九至二十四頁）、乙○○通訊監察譯文（提示偵卷九十四
    年警聲搜字第三四六號第二十五至三十頁）存卷可參，故被
    告三人自白核與事實相符，應認與實情相符。
貳、被告等人抗辯不採納之理由：
一、按偽造有價證券（包括外國幣鈔）以完成其外形，有使人誤
    信為真物即足，不以完全與真品相同，幾可亂真，肉眼無法
    分辨其真偽為必要（參最高法院七十二年度台上字第五三八
    八號判決）。查扣案被告等人印製完成之成品四０二大張，
    每大張有二十七小張，而觀諸每小張其票面印有一百元之面
    額、發行編號、人物肖像、及相關文字、花紋等字樣、圖樣
    ，並有防偽設計如隱藏式浮水印、金屬線，是已具備真正大
    陸人民幣之外形，已據本院當庭勘驗在卷，有勘驗筆錄在卷
    可稽。再查上開扣案之偽造大陸人民幣，其票面上亦無線條
    破損不齊、顏色落差過大，抑或於票面上印製使人一望即知
    非真正有價證券之如「玩具銀行」或「供．．．之用」等相
    關文字，堪認偽造上開偽造大陸人民幣，如經持之以人使用
    ，足使一般交易之相關人陷於錯誤而收受，故被告上開偽造
    大陸人民幣已達既遂之程度，應無疑問。另縱扣案四０二大
    張完成之偽造大陸人民幣，其紙張、色澤未如真正之大陸人
    民幣有立體觸感及鮮明，然偽造有價證券以完成其外形，有
    使人誤信為真物即足，不以完全與真品相同，幾可亂真為必
    要，且固然查該偽造大陸人民幣與真品比對，故可知為偽造
    ，惟此純為事後之辨別，並非收受前人人均有比對鑑別之習
    慣，且偽鈔亦非人人一經接手觸摸即可辨別，故被告等人雖
    抗辯線條、防偽線未達非常相似的地步，認尚未達印製完成
    而屬未遂，且要求本院另行送鑑定機關鑑定云云，並不足採
    ，且無必要。
二、偽造有價證券其行為是否已達既遂之程度，端視偽造之有價
    證券如持之以行使，是否可能使人達於誤認之程度。查扣案
    之成品四百零二大張，每大張有二十七小張，然每一小張票
    面上，其正反面金額、發行編號、人物肖像、及相關文字、
    花紋、浮水印、金屬防偽線等均一應俱全，已具備與真正之
    大陸人民幣完整相似之外形，再經裁剪持之以供人使用，將
    足使一般交易之相關人陷於錯誤而收受，已如前述。故該四
    ０二大張偽造大陸人民幣，雖未經裁剪，然其外形既已整備
    ，亦應認已達偽造既遂之程度。況且本案另有三張裁製完成
    之偽造大陸人民幣，為被告等人印製完成供比對之用，前已
    據被告戊○○供稱在卷，故被告抗辯扣案三張裁製完成之偽
　　造大陸人民幣，乃綽號「李董」提供資為被告偽造之用及四
  　０二大張偽造大陸人民幣尚未經裁剪，偽造未達既遂程度云
    云，亦不足採。
參、綜上所述，被告自白已與事實相符，復有扣案供偽造大陸人
    民幣之器械、原料及印製完成、未完成之大陸人民幣在卷以
    為補強證據，被告等人所辯復不足為其有利之認定，本案事
　　證已臻明確，被告三人犯行足堪認定。
肆、論罪科刑
一、查人民幣在國內雖無流通力，但並不具有強制通用力，故均
    非屬通用貨幣，惟皆以財產權為其內容，且其權利之發生移
    轉或行使以占有該人民幣為要件，故屬有價證券（最高法院
    八十四年度台上字第八五二號判決可參）。核被告三人所為
    ，係犯刑法第二百零一條第一項偽造有價證券罪。另按共同
    正犯之意思聯絡，原不以數人間直接發生者為限，即有間接
    之聯絡者，亦包括在內。如甲分別邀乙、丙犯罪，雖乙、丙
    間彼此並無直接之聯絡，亦無礙於其為共同正犯之成立（最
    高法院七十七年臺上字二一三五號判例意旨參照）。故本案
    雖先由被告丁○○與綽號「李董」之人共謀偽造大陸人民幣
    ，嗣再由被告丁○○分別找共同被告乙○○、戊○○及丙○○三人分別加入，仍無礙共同正犯之成立，故被告三人與被
    告丙○○及綽號「李董」間之不詳姓名成年男子間，就前揭
    犯行，有犯意聯絡及行為分擔，為共同正犯。又被告先後偽
    造人民幣之犯行，係基於同一偽造有價證券犯意所為之接續
    動作，應僅論以一罪。爰審酌本案係由被告丁○○主謀，並
    由其出資購買機器原料，被告乙○○、戊○○二人著手印製
    ，另參酌被告等人偽造之數量、事後均坦承犯行等一切情狀
    ，分別量處如主文所示之刑。扣案鋅版（PS版）陸拾片、四
    色印刷機、微電腦自動裁紙機、鋅版校正機、打包機、水車
    各壹臺、油墨伍拾捌罐、未切割之偽造百元大陸人民幣成品
    肆百零貳大張、偽造百元人民幣成品參張、偽造百元人民幣
    半成品伍張、偽造百元人民幣半成品捌拾陸萬肆仟張、偽造
    百元大陸人民幣瑕疵品壹箱均應依刑法第二百零五條不論是
    否屬於被告所有宣告沒收。另扣案之人民幣百元真鈔壹張、
    驗鈔用紫外線燈壹支為被告所有供犯罪所用之物，應依刑法
    第三十八條第一項第二款宣告沒收。
二、公訴人另案移送併辦部分（九十四年度偵字第七八二六號）
    ，與原起訴部分，犯罪事實同一，已經本院同加審酌如上，
    附此敘明。
據上論斷，應依刑事訴訟法第二百九十九條第一項前段，刑法第
二十八條、第二百零一條第一項、第二百零五條、第三十八條第
一項第二款，罰金罰鍰提高標準條例第一條前段，判決如主文。
本案經檢察官甲○○到庭執行職務。
中　　華　　民　　國　　94　　年　　11 　月　　 9 　　日
　　　　　　　　　刑事第五庭    審判長法　官　鄧希賢
                                      法　官  包梅真
                                      法　官　張銘晃
以上正本證明與原本無異。
如不服本判決，得於判決送達後十日內，向本院提出上訴狀。
                                      書記官  張宜柔
中　　華　　民　　國　　94　　年　　11 　月　　 9 　　日
本判決論罪科刑法條：
刑法第二百零一條第一項：
意圖供行使之用，而偽造、變造公債票、公司股票或其他有價證
券者，處三年以上十年以下有期徒刑，得併三千元以下罰金。
